# 投资购买可转债后的期末计量，急，求助陈老师

提问人：cherryjie 时间：2020-01-06 13:58:40
陈老师：您好！
我公司于本年购买了可转债，目的是长期持有。在初始计量的时候按债券和买入期权来分两项金融资产核算，分别计入了可供出售金融资产和以公允价值计量且其变动计入当期损益的金融资产。但是在期末计量的时候，我们认为应该分别按照可转债和股票的公允价值将其变化分别计入权益和损益，您说这样对吗？如果可以这么操作，那么如何在两者间分配呢？

回答人：chenyiwei
“分别按照可转债和股票的公允价值将其变化分别计入权益和损益”的理解是合理的（相信你公司目前尚未执行新金融工具准则）。对于期末这两项工具的公允价值确定，可采用与初始计量时相同的方法予以分拆，例如按照评级、期限、担保情况相同或类似债券在期末资产负债表日的到期收益率作为折现率，对到期本息进行折现，按该折现值作为债券部分的期末公允价值，整体公允价值减去债券部分的期末公允价值后的剩余部分为转换权的期末公允价值。